臺灣屏東地方法院交通事件裁定　　　　100年度交聲字第139號
原處分機關　交通部公路總局高雄區監理所屏東監理站
法定代理人　高金木
異　議　人　李德芳
即受處分人
上列受處分人因違反道路交通管理處罰條例事件，對於交通部公
路總局高雄區監理所屏東監理站民國9100年3 月8 日所為之處分
（原處分案號：屏監違字第裁82-Z00000000號）聲明異議，本院
裁定如下：
    主  文
異議駁回。
    理  由
一、原處分意旨略以：異議人即受處分人（下稱異議人）李德芳
    於民國99年12月23日7 時40分許，駕駛車牌號碼RX-637號營
    業一般大貨車，在國道三號北上84.4公里北向處時，因有行
    駛高速公路未依規定行駛車道之違規事實，為警攔停掣單舉
    發，嗣原處分機關即交通部公路總局高雄區監理所屏東監理
    站認異議人上開情形，違反道路交通管理處罰條例第33條第
    1 項第3 款規定，爰裁處罰鍰新臺幣（下同）5,000 元，並
    依同條例第63條第1 項規定記違規點數1 點等語。
二、聲明異議意旨略以：當時是上班時段，交流道已塞車，二、
    三線已被小車佔據，已迴堵，伊的車在中線，內線小車為了
    要下交流道，一直從內線逼入二線道，如果伊沒有往內線車
    道開，可能會發生擦撞，伊知道內線禁駛大貨車，伊係因情
    況特殊才行駛內線車道，為此聲明異議等語。
三、按汽車行駛於高速公路、快速公路或設站管制之道路，不遵
    使用限制、禁止、行車管制及管理事項之管制規則而有下列
    行為者，處汽車駕駛人3,000 元以上6,000 元以下罰鍰：三
    、未依規定行駛車道。次按汽車行駛高速公路及快速公路，
    其車道之使用，除因交通事故及道路施工依臨時或可移動標
    誌指示或交通勤務警察指揮外，應依設置之交通標誌、標線
    或號誌之規定，無設置者，應依下列規定︰二、大型車應行
    駛於外側車道，並得暫時利用緊臨外側車道之車道超越前車
    ，道路交通管理處罰條例第33條第1 項第3 款、高速公路及
    快速公路交通管制規則第8 條第1 項第2 款分別定有明文。
    是以，大客車行駛於高速公路，除得暫時利用緊鄰外側車道
    之車道超越前車外，自僅得行駛外側車道，如有違反，可處
    汽車駕駛人3,000 元以上6,000 元以下罰鍰，並得記違規點
    數1 點。
四、經查，異議人於上開時、地，因有駕駛車牌號碼RX-637號營
    業一般大貨車，行經國道三號北上84.4公里處時，有行駛於
    內側車道，為警攔停舉發等情，業據異議人所不爭執，復有
    內政部警政署國道公路警察局公警局交字第Z00000000 號舉
    發違反道路交通管理事件通知單、交通部公路總局屏東監理
    站100 年3 月8 日屏監違字第裁82-Z00000000號違反道路交
    通管理事件裁決書各1 紙附卷可憑，是此部分事實，堪信為
    真。
五、異議人雖以前開情詞置辯，然本件經舉發警員以書面陳述：
    伊擔服99年12月23日6 時至10時新豐交流道北向出口匝道重
    守勤務（國一公路84.2公里北向處），於7 時40分許，當場
    面向來車發現RX-637營業大貨車在同向84.4公里北向處違規
    用內側車道超車（該處設置主線三車道及減速車道），當場
    將其攔停告知其未依規定行駛車道，駕駛人當場陳稱其該路
    段擁塞被迫行駛內側車道等語。依照當時主線車道路況均正
    常，不足以被迫行駛內側車道情況等情，有內政部警政署國
    道公路警察局第二警察隊100 年4 月25日公警二交字第1000
    270970號函及所附之職務報告乙份可憑。又本院審酌舉發員
    警乃現場目擊異議人違規行駛內線車道，遂填製通知單舉發
    其違規事實，該員警為維持交通秩序，依法執行職務，立場
    應是客觀公正，復與異議人素不相識，亦無宿怨，當無惡意
    誣陷之理，且員警依法舉發係本於職責所為，其執行公務本
    身即受行政懲處責任之監督，本件亦無證據證明舉發員警有
    捏造事實、違法取締之情事。是足認異議人確有駕駛大型車
    行駛高速公路未依規定行駛車道，違規行駛內側車道之違規
    行為至明，其聲明異議所執理由，即無足採。
六、綜上，本件異議人於上開裁處之違規時間、地點，確有「行
    駛高速公路未依規定行駛車道者─大型車違規行駛內側車道
    」之違規事實，原處分機關依道路交通管理處罰條例第33條
    第1 項第3 款及第63條第1 項規定，裁處罰鍰並記違規點數
    1 點，依法並無不合，且核裁罰金額合於違反道路交通管理
    事件統一裁罰基準表所示，難認有何不當，是本件異議自無
    理由，應予駁回。
七、依依道路交通管理處罰條例第87條第2 項、道路交通事件處
    理辦法第18條，裁定如主文。
中    華    民    國    100   年    5     月    11    日
                  交通法庭      法  官  簡光昌
以上正本證明與原本無異。
如不服本裁定應於收受送達後5 日內向本院提出抗告書狀敘述抗
告之理由抗告於臺灣高等法院高雄分院。
中    華    民    國    100   年    5     月    11    日
                                書記官  林祥玉